【裁判字號】    98,消債更,141
【裁判日期】    980417
【裁判案由】    更生事件
【裁判全文】
臺灣臺北地方法院民事裁定           98年度消債更字第141號
聲  請  人
即債務人    甲○○
代  理  人  青含國律師
上列當事人聲請消費者債務清理事件，本院裁定如下：
    主  文
債務人甲○○自中華民國98年4月17日下午4時起開始更生程序。
命司法事務官進行本件更生程序。
    理  由
一、按法院開始更生程序之裁定，應載明其年、月、日、時，並
    即時發生效力。次按法院裁定開始更生或清算程序後，得命
    司法事務官進行更生或清算程序，必要時得選任律師、會計
    師或其他適當之自然人或法人一人為監督人或管理人。消費
    者債務清理條例第45條第1項、第16條第1項分別定有明文。
二、本件債務人主張：其前因家庭支出龐大情形下，向華南商業
    銀行股份有限公司、花旗（台灣）商業銀行股份有限公司、
    台北富邦商業銀行股份有限公司、國泰世華商業銀行股份有
    限公司、美商花旗銀行股份有限公司、荷商荷蘭銀行股份有
    限公司、渣打國際商業銀行股份有限公司、香港商香港上海
    豐銀行股份有限公司、玉山商業銀行股份有限公司、台新
    國際商業銀行股份有限公司、日盛國際商業銀行股份有限公
    司、中國信託商業銀行股份有限公司多家金融機構申請信用
    卡、現金卡、信用借款，致累積債務達新台幣 (下同)1416,
    474元，有不能清償債務情事，後經依金融主管機關協調成
    立之中華民國銀行公會會員辦理消費金融案件無擔保債務協
    商機制與金融機構達成分期還款協議，同意自民國95 年11
    月起，分100期以每月還款17,268元方式償債，已繳交23期
    共計397,164元，現債務額餘為1170,336元，惟債務人95、
    96年間收入僅52,919元，陸續經歷母親重病住院、夫妻離婚
    等事件，現經營攤販，每月收入2萬元，扣除每月支付繕食
    、交通、醫療、房租及水電費、電話費、雜費等支出，實無
    能力繼續償還銀行要求還款金額，現無其他兼職工作，因不
    可歸責於己之事由，致使履行已成立之協商內容顯有困難，
    且其無擔保或無優先權之債務總額未逾1200萬元，復未經法
    院裁定開始清算程序或宣告破產，爰向本院聲請更生等語。
    經查：債務人所主張之上開事實，業據提出財產及收入狀況
    說明書、債權人清冊、債務人清冊、無擔保還款計劃書、財
    團法人金融聯合徵信中心當事人綜合信用報告、債務協商繳
    款明細、95、96年度綜合所得稅各類所得資料清單、收支明
    細表、戶籍謄本、租賃契約書、財產歸屬資料清單、存摺、
    勞工保險被保險人投保資料表等為證，核閱屬實，此外，本
    件又查無債務人有消費者債務清理條例第6條第3項、第8條
    或第46條各款所定駁回更生聲請之事由存在，則債務人聲請
    更生，應屬有據；並依上開規定命司法事務官進行
    本件更生程序，爰裁定如主文。
中    華    民    國    98    年     4    月    17    日
              民事第二十二庭法      官  熊志強
上為正本係照原本作成
本件不得抗告
本裁定已於98年4月17日下午4時公告。
中    華    民    國    98    年     4    月    17    日
                            書  記  官  黃鈺玲


司法院資訊處製作；財團法人民間司法改革基金會備份。
